最高法院民事判決　　　　　　　　　　　　　　　八十七年度台上字第二二四六號
　　上　訴　人　交通部民用航空局國際機場旅館
　　法定代理人　魏貽楙
　　訴訟代理人　楊鴻基律師
　　　　　　　　孫時淳律師
　　被 上 訴人　建國工程股份有限公司
　　法定代理人　陳啟德
　　訴訟代理人　朱麗容律師
　　　　　　　　沈士喨律師
右當事人間請求損害賠償事件，上訴人對於中華民國八十六年九月八日臺灣高等法院
第二審更審判決（八十五年度重上更(一)字第一○○號），提起上訴，本院判決如左：
    主  文
原判決除假執行部分外廢棄，發回台灣高等法院。
    理  由
本件被上訴人主張：兩造於民國八十年四月八日簽訂工程合約，約定由伊承攬上訴人
發包之國際機場旅館新建大型會議場所建築部分工程。工程進行中，因承包水電之廠
商巨享國際開發有限公司（下稱巨享公司）管線配置施工錯誤，且拒絕修復，致伊無
法續行施工。伊恐工程遲延受罰，乃函請上訴人同意暫停施工，為上訴人所拒，伊遂
於八十一年四月二日依工程合約所附說明書第四條第五款約定終止工程合約。合約雖
經終止，惟依合約第二十六條約定，伊仍得請求上訴人賠償因此所受之損害共新台幣
（下同）一千六百五十萬五千二百五十九元等情，求為命上訴人如數給付及加付法定
遲延利息之判決。
上訴人則以：被上訴人承作之系爭工程有諸多錯誤，迭經要求改善，皆置不理，伊始
不同意被上訴人暫停施工。且巨享公司施工錯誤，被上訴人不但未盡協調之義務，亦
未依約通知伊要求改正，竟逕行搶配第一、二層鋼筋於水電配管上，致錯誤更加嚴重
，造成水電管線改正不易，依約應由被上訴人負所有施工錯誤之責任。況被上訴人之
損害賠償請求權，亦已罹於民法第五百十四條第二項規定之一年時效期間等語，資為
抗辯。
原審廢棄第一審所為被上訴人敗訴之判決，改判如其上述聲明，係以：被上訴人主張
因巨享公司管線配置錯誤，致其無法為灌漿之後續工程之事實，業據證人即負責現場
監工之鄧知仁（原審誤載為荊知仁）證述屬實，堪信為真實。上訴人據以終止合約，
並請求被上訴人賠償損害，於法有據。又兩造於八十一年五月二十九日（原審誤載為
二十三日）召開協調會，其結論記載：「建國公司（即被上訴人）所提出之停工損失
明細表及復工成本分析表所使用之停工及復工名稱宜重新再作研議認定」等語，足見
被上訴人於協調時，已行使其請求權，時效因而中斷。自八十一年四月二日終止合約
時起計至上開協調時止，及自協調時起計至起訴時即八十二年四月二十七日止，均未
逾一年，上訴人所為時效消滅之抗辯，自無可採。從而，被上訴人請求上訴人賠償模
板木料、鷹架、排架、保險費用、已施工之鋼筋款、已購買進場尚未施工之鋼筋材料
款、遲延付款之罰款、未付工程保留款及所失利益等損害共一千六百五十萬五千二百
五十九元及加付法定遲延利息，洵屬正當，應予准許等詞，為其判斷之基礎。
按時效因請求而中斷者，若於請求後六個月內不起訴，視為不中斷，民法第一百三十
條定有明文。原審認定被上訴人於八十一年五月二十九日協調時已為損害賠償之請求
，時效因而中斷。果爾，被上訴人延至八十二年四月二十七日始行起訴，已逾六個月
，揆諸上開規定，時效似應視為不中斷。原審疏未注意及此，遽認上訴人所為時效消
滅之抗辯為不可採，進而為不利於上訴人之判決，不無可議。上訴論旨，指摘原判決
不當，求予廢棄，非無理由。
據上論結，本件上訴為有理由，依民事訴訟法第四百七十七條第一項、第四百七十八
條第一項，判決如主文。
中      華      民      國    八十七    年      九      月    二十四    日
                              最高法院民事第四庭
                                  審判長法官  林  奇  福
                                        法官  許  朝  雄
                                        法官  陳  國  禎
                                        法官  李  彥  文
                                        法官  陳  重  瑜
      右正本證明與原本無異
                                              書  記  官
中      華      民      國    八十七    年      十      月      八      日
